臺灣高雄地方法院刑事判決
110年度訴字第637號
公  訴  人  臺灣高雄地方檢察署檢察官
被      告  蔡昭雄


上列被告因傷害案件，經檢察官提起公訴（110年度偵字第11744
號），本院判決如下：
    主  文
蔡昭雄犯傷害罪，處拘役肆拾日，如易科罰金，以新臺幣壹仟元
折算壹日。
    事  實
一、蔡昭雄與李雅玲為鄰居關係，渠等因塑膠袋（內有保特瓶、
    便當盒等物）吊掛在水龍頭問題而發生糾紛，詎蔡昭雄竟基
    於傷害之犯意，於民國110年4月5日15時49分前之某時許，
    在高雄市○○區○○路000號前，以徒手及腳踹之方式毆打李雅
    玲，致李雅玲受有左手鈍挫傷、左側腕部挫傷、左大腿瘀傷
    及挫傷、左膝擦傷等傷害。嗣李雅鈴於同日15時49分前往天
    主教聖功醫療財團法人聖功醫院驗傷，並報警處理，而悉上
    情。
二、案經李雅玲訴由高雄市政府警察局苓雅分局報告臺灣高雄地
    方檢察署檢察官偵查起訴。
    理  由
一、證據能力部分：
  ㈠按被告以外之人於審判外之言詞或書面陳述，除法律有規定
    者外，不得作為證據；又被告以外之人於檢察事務官、司法
    警察官或司法警察調查中所為之陳述，與審判中不符時，其
    先前之陳述具有較可信之特別情況，且為證明犯罪事實存否
    所必要者，得為證據，刑事訴訟法第159 條第1 項、第159
    條之2 分別定有明文。本件被告蔡昭雄否認證人張博雄於警
    詢時陳述之證據能力，而證人張博雄於本院審理時已到庭具
    結證述，其於審判中之證述與警詢時之陳述並無不符之情形
    ，當逕以其審判時之證述為據，故其警詢陳述並無較可信之
    特別情況，應無證據能力。
  ㈡被告以外之人於審判外之陳述，雖不符刑事訴訟法第159 條
    之1至之4之規定，然經當事人於審判程序同意作為證據，法
    院審酌該言詞陳述或書面陳述作成時之情況，認為適當者，
    亦得為證據。刑事訴訟法第159 條之5 第1 項定有明文。本
    案所引用之被告以外之人於審判外之言詞或書面陳述，業經
    本院審理時予以提示並告以要旨，且各經檢察官及被告表示
    意見，當事人已知上述證據乃屬傳聞證據，且明示同意作為
    本案之證據使用（見本院110 年度訴字第637 號卷【下稱本
    院卷】第25、109頁），復本院審酌上開證據作成時之情況
    ，並無違法取證或其他瑕疵，認為以之作為證據為適當，而
    具有證據能力。
二、訊據被告蔡昭雄矢口否認有何傷害之犯行，辯稱：我沒有打
    告訴人，告訴人的傷勢是他先前的傷勢，不是我造成的云云
    。經查：
　㈠被告於上揭時、地，與告訴人因塑膠袋（內有保特瓶、便當
    盒等物）吊掛在水龍頭問題而發生糾紛等情，業據被告於偵
    查及審判中供述在卷（見警卷第6頁、偵卷第16頁、本院卷
    第23頁），且經證人即告訴人於偵查時及證人張博雄於本院
    審理時證述明確（見警卷第10、14頁；偵卷第16頁；本院卷
    第151頁），復有本院111年2月10日勘驗筆錄及監視器截圖
    照片在卷可佐（見本院卷第107-108、113-126頁），上開事
    實自堪認定。又告訴人事後經診斷受有左手鈍挫傷、左側腕
    部挫傷、左大腿瘀傷及挫傷、左膝擦傷等傷害乙情，有天主
    教聖功醫療財團法人聖功醫院診斷證明書、病歷資料及傷勢
    照片附卷可稽（見警卷第19-21頁、本院卷第81-99頁 ），
    此部分事實亦堪認定。
　㈡又告訴人上開傷勢係被告造成一節，參以證人張博雄於審理
    時證稱：當天我聽到被告和告訴人在外面吵架的聲音才出去
    ，他們因為塑膠袋掛在水龍頭的事發生糾紛，二人惡言相向
    ，告訴人就有揮動塑膠袋，被告就生氣衝過來拳打腳踢告訴
    人，被告先以右手打告訴人左手，再以右腳踢告訴人左腳，
    當場我就有看到告訴人左手和左大腿受傷，我和告訴人是朋
    友，在一起滿多年了，我平常與告訴人即有往來，我在4月5
    日前沒有看到告訴人身上有傷等語（見本院卷第151-154頁
    ）；證人陸金鳳於審理時證稱：我住在被告家正對面，他們
    當天發生爭執時，我在我家2樓，我在2樓窗口有看到他們發
    生衝突，我就下去1樓，看到他們愈吵愈烈，被告用腳踹告
    訴人左大腿，我才衝過去，我把告訴人拉走後，告訴人有掀
    開裙子給我看左大腿受傷位置，已經瘀青一塊了，就是監視
    錄影畫面顯示15：48：39的時候，當天晚上我有去問告訴人
    狀況，我印象中她有給我看她的手受傷等語（見本院卷第15
    6-160頁）；證人即告訴人李雅玲於偵查中證稱：當天我們
    為了塑膠袋的事理論，被告有動手打我，當時很混亂，我不
    確定被告是用腳還是用手打我，我的大腿和手都有受傷等語
    （見偵卷第16頁），審酌證人張博雄、陸金鳳所述之情節大
    致相符，亦與告訴人所述可以勾稽，復與告訴人當日至天主
    教聖功醫療財團法人聖功醫院就診所診斷之傷勢互核相符，
    且由監視器畫面亦可見證人張博雄、陸金鳳確有於被告與告
    訴人發生衝突之際介入其中，衝突之後告訴人確有將裙子掀
    開讓證人陸金鳳查看之情，是其等既在場所見，且證詞具體
    明確，復與客觀事證可以勾稽，應可採信。又觀諸告訴人於
    天主教聖功醫療財團法人聖功醫院之病歷資料及診斷證明書
    ，可見告訴人係於110年4月5日15時49分至天主教聖功醫療
    財團法人聖功醫院急診科掛號，自訴內容為剛鄰居拿異物毆
    打等語，且告訴人經診斷為左手鈍挫傷、左側腕部挫傷、左
    大腿瘀傷及挫傷、左膝擦傷，亦有傷勢照片在卷可稽（見警
    卷第19-21頁、本院卷第81-99頁），審酌告訴人就醫時間緊
    接於與被告爭執發生之後，且告訴人傷勢位置為左手、左側
    腕部、左大腿、左膝，亦與告訴人及證人張博雄、陸金鳳所
    述之被告毆打位置可以勾稽，而告訴人所受左手鈍挫傷、左
    側腕部挫傷、左大腿瘀傷及挫傷、左膝擦傷之傷害，亦與被
    告歐打行為可能產生之情形相符，與一般常情事理無違。綜
    合上開各情，堪認告訴人之傷勢確係被告上開行為所造成。
　㈢至被告雖辯稱：告訴人傷勢是先前的傷勢，並非被告造成云
    云，然參以告訴人距本案發生時間1個月內之門診就醫紀錄
    ，僅有110年3月5日、110年3月8日至天主教聖功醫療財團法
    人聖功醫院就診等情，有門診就醫紀錄附卷可查（見本院卷
    第31-32頁），經本院調取上開病歷資料，可見告訴人110年
    3月5日就診自訴為三天前被塑膠地板割傷右手第二指，現腫
    脹無法活動等語，經診斷為右側手部皮膚膿傷，110年3月8
    日則係自費申請診斷證明書等情，有天主教聖功醫療財團法
    人聖功醫院病歷資料在卷可稽（見本院卷第63-77頁），與
    本案告訴人所受傷勢為左手鈍挫傷、左側腕部挫傷、左大腿
    瘀傷及挫傷、左膝擦傷未見關聯，且承前所述，證人張博雄
    亦證稱：我平常與告訴人即有往來，我在4月5日前沒有看到
    告訴人身上有傷等語（見本院卷第153頁），是被告所辯並
    無所據，自不足採。
　㈣此外，當事人聲請調查之證據，與待證事實無重要關係者，
    應認為不必要，刑事訴訟法第163 條之2 第2 項定有明文。
    被告雖聲請調取證人陸金鳳住處騎樓柱外監視器畫面，並稱
　　本院111年2月10日勘驗之監視器畫面遭掉包云云。惟本院已
    於111年3月31日審判期日撥放檔名「0000000000」之錄影畫
    面，並確認此與本院111年2月10日準備期日勘驗之檔名、內
    容均相符，亦與監視器畫面截圖一致，然被告仍堅稱二者並
    非同一影像，復未提出任何事證以實其說，且就本案被告傷
    害犯行已經本院認定如前，並詳細勾稽本院認定所憑之依據
    及理由，故被告上開聲請調查證據之請求，本院認應無調查
    必要，併此敘明。
　㈤綜上所述，被告上開所辯，均屬推諉卸責之詞，洵無足採。
    被告於前揭時、地，以徒手及腳踢方式毆打告訴人，致告
　　訴人受有左手鈍挫傷、左側腕部挫傷、左大腿瘀傷及挫傷、
    左膝擦傷等傷害之犯行，堪予認定，自應依法論罪科刑。
三、論罪科刑：　　
　㈠核被告所為，係犯刑法第277 條第1 項之傷害罪。被告所為
    之傷害犯行，係於密切接近之時地所實施，且侵害同一法益
    ，各行為之獨立性極為薄弱，依一般社會通念，難以強行分
    開，在刑法評價上，以視為數個舉動之接續施行，合為包括
    之一行為予以評價，較為合理，為接續犯，應論以一罪。
　㈡爰以行為人責任為基礎，審酌被告僅因細故，即以前開方式
    傷害告訴人，顯然缺乏尊重他人身體法益，實值非難，併考
    量被告否認犯罪之犯後態度，且未賠償告訴人之損害，及無
    前科之素行，有臺灣高等法院被告前案紀錄表1份附卷可查
    ，復考量其犯罪之動機、目的、手段，暨被告自陳高職畢業
    ，經濟狀況勉持，已婚，有1子女尚就讀大學一年級之生活
    狀況，及告訴人所受傷勢為左手鈍挫傷、左側腕部挫傷、左
    大腿瘀傷及挫傷、左膝擦傷等一切情狀，量處如主文所示之
    刑，並諭知易科罰金之折算標準。
據上論斷，依刑事訴訟法第299 條第1 項前段，刑法第277 條第
1 項、第41條第1 項，刑法施行法第1 條之1 第1 項，判決如主
文。
本案經檢察官張志杰提起公訴，檢察官邱柏峻到庭執行職務。　
中　　華　　民　　國　　111 　年　　4 　　月　　28　　日
                  刑事第四庭    審判長法　官  王俊彥
　　　　　　　　　                    法  官  楊書琴
　　　　　　　　　                    法  官  陳芷萱
因疫情而遲誤不變期間，得向法院聲請回復原狀。　　　　　　
以上正本證明與原本無異。
如不服本判決應於收受送達後20日內向本院提出上訴書狀，並應
敘述具體理由；如未敘述上訴理由者，應於上訴期間屆滿後20日
內向本院補提理由書（均須按他造當事人之人數附繕本）「切勿
逕送上級法院」。
中　　華　　民　　國　　111 　年　　4 　　月　　28　　日
   　　　　　　　　　　　　　　　　　 書記官　林怡秀　　
附錄本案論罪科刑法條：
第277條第1項
傷害人之身體或健康者，處五年以下有期徒刑、拘役或五十萬元
以下罰金。